【裁判字號】    98,簡上,196
【裁判日期】    990129
【裁判案由】    賭博
【裁判全文】
臺灣基隆地方法院刑事判決             98年度簡上字第196號
公  訴  人  臺灣基隆地方法院檢察署檢察官
上  訴  人
即  被  告  丙○○
上  訴  人
即  被  告  乙○○
上列被告因賭博案件，不服本院基隆簡易庭98年度基簡字第1285
號，中華民國98年10月22日第一審簡易判決（聲請案號：98年度
速偵字第384號）提起上訴，本院管轄之第二審合議庭判決如下
：
    主  文
上訴駁回。
丙○○、乙○○均緩刑貳年。
    事實及理由
一、本案經本院審理結果，認第一審判決以被告丙○○、乙○○
    共同係犯刑法第268 條前段之賭博罪，而各判處被告有期徒
    刑2 月，如易科罰金均以新台幣1,000元折算1日，其認事用
    法均無違誤，量刑亦屬適當，應予維持，並引用第一審判決
    書記載之事實、證據及理由（如附件）。
二、被告即上訴人丙○○上訴意旨略以：被告因經濟拮据，才會
    挺而走險涉犯本件賭博罪，期能給予自新之機會等語。
三、被告即上訴人乙○○上訴意旨略以：因一時失察，將客廳租
    給被告丙○○聚眾賭博，沒想到會這麼嚴重，且經濟狀況不
    良，期能體恤等語。
四、訊據上訴人即被告丙○○、乙○○對於本件賭博之犯行，坦
    承不諱，並據證人即賭客林吳吉等人於警詢時證述明確，復
    有四色牌45副、抽頭金1600元扣案可資佐證，堪信被告自白
    與事實相符。本件事證明確，其犯行洵堪認定。
五、核被告丙○○、乙○○所為，均係犯有刑法第268 條前段之
    賭博罪。被告丙○○、乙○○間有犯意之聯絡，行為之分擔
    ，均為共同正犯。原審審酌本院審酌被告等不圖以正當手段
    獲取金錢，且其抽頭獲利行為造成社會風氣之負面影響，併
    其犯後坦承之態度等一切情狀，各量處被告有期徒刑2月，
    如易科罰金以新台幣1,000元折算1日，其認事用法並無違誤
    ，量刑亦屬恰當，應予維持，被告上訴指摘原審簡易判決不
    當，為無理由，應予駁回。
六、惟本院審酌被告丙○○雖於83年間，因違反麻醉藥品管理條
    例案件，判處有期徒刑5 月確定，於83年6月2日易科罰金執
    行完畢，被告乙○○雖於70年間，因竊盜案件，判處有期徒
    刑2 年確定，於72年間假釋出監，假釋未經撤銷以已執行完
    畢論，於執行完畢後五年內未曾因故意犯罪有期徒刑以上刑
    之宣告，有本院被告全國前案紀錄表在卷可按，本件犯行係
    一時失察，致罹刑章，本院認本件刑之宣告，已足收警惕之
    效，因認所處之刑，以暫不執行為適當，均併予宣告緩刑2
    年，以策自新。
據上論斷，應依刑事訴訟法第455 條之1 第3 項、第368 條、第
373 條，刑法第74條第1 項第2 款，判決如主文。
本案經檢察官甲○○到庭執行職務。
中    華    民    國    99    年    1     月    29    日
                  刑事第四庭審判長法  官  齊潔
                                  法  官  王慧惠
                                  法  官  周霙蘭
以上正本證明與原本無異。
本件判決不得上訴。
中    華    民    國    99    年    2     月    2     日
                                  書記官  黃士元
附件：
臺灣基隆地方法院刑事簡易判決        98年度基簡字第1285號
聲  請  人  臺灣基隆地方法院檢察署檢察官
被      告  丙○○  男  51歲（民國○○年○○月○○日生）
                    身分證統一編號：Ｚ000000000號
                    住基隆市○○區○○路221號
            乙○○  男  56歲（民國○○年 ○月 ○日生）
                    身分證統一編號：Ｚ000000000號
                    住基隆市信義區○○○路2-14號8樓
上列被告因賭博案件，經檢察官聲請以簡易判決處刑（98年度速
偵字第384 號），本院判決如下：
  主 文
丙○○、乙○○共同意圖營利，供給賭博場所，各處有期徒刑貳
月，如易科罰金，均以新臺幣壹仟元折算壹日。
扣案之四色牌肆拾伍副、抽頭金新臺幣壹仟陸佰元，均沒收之。
  理 由
一、本件犯罪事實、證據，均引用檢察官聲請簡易判決處刑書之
    記載（如附件）。
二、論罪科刑：
  (一)按刑法第268 條後段之意圖營利聚眾賭博罪，雖不以參加賭
    博之不特定多數人，必須同時聚集於一處，共同從事賭博行
    為為必要，惟仍須渠等之聚賭行為為被告所邀聚，且其狀況
    已達於不特定多數人可以任意出入、退出者為限。經查，被
    告丙○○、乙○○雖坦承其提供場所邀聚友人賭博之情事，
    然現場並非不特定之賭徒可以任意加入或退出，難認已達聚
    眾之程度。是核被告所為，係犯刑法第268 條前段之意圖營
    利供給賭博場所罪。
  (二)被告丙○○、乙○○間有犯意之聯絡，行為之分擔，均為共
    同正犯。
  (三)本院審酌被告不圖以正當手段獲取金錢，且其抽頭獲利行為
    造成社會風氣之負面影響，併其犯後坦承之態度等一切情狀
    ，各量處如主文所示之刑，併諭知易科罰金之折算標準。
三、沒收部分：
  (一)扣案之四色牌45副，係被告所有供犯罪所用之物，另抽頭金
    新臺幣（下同）1,600 元則係被告所有因犯罪所得之物，應
    分別依刑法第38條第1 項第2 款、第3 款之規定宣告沒收之
    。
  (二)至扣案賭資6,600 元為賭客所有及賭客賭博所得之物，而非
    被告所有供本件犯罪（意圖營利供給賭博場所）之物。從而
    ，本院自無併為沒收之諭知。又因被告並非犯刑法第266 條
    之賭博罪，本於主、從刑不可分之原則，亦無從援引該條第
    2 項之規定宣告沒收上開扣案賭資，併此敘明。
四、依刑事訴訟法第449 條第1 項、第450 條第1 項、第454 條
    第2 項，刑法第28條、第268 條前段、第41條第1 項前段、
    第38條第1 項第2 款、第3 款，刑法施行法第1 條之1 ，逕
    以簡易判決處刑如主文。
五、如不服本判決，得自收受送達之日起10日內，向本院提起上
    訴。
中    華    民    國    98    年    10    月    22    日
                  基隆簡易庭法    官  黃永定
以上正本證明與原本無異。
如不服本判決，應於判決送達後10日內，向本院提出上訴書狀，
上訴於本院合議庭，並按他造當事人之人數附具繕本。
                            書 記 官  劉珍珍
中    華    民    國    98    年    10    月    22    日
附錄所犯法條：
刑法第268 條。
  意圖營利，供給賭博場所或聚眾賭博者，處三年以下有期徒刑
  ，得併科三千元以下罰金。
附件：
臺灣基隆地方法院檢察署檢察官聲請簡易判決處刑書
                                     98年度速偵字第384號
    被      告  丙○○  男  51歲（民國○○年○○月○○日生）
                        住基隆市○○區○○路221號
                        國民身分證統一編號：Ｚ000000000號
    被      告  乙○○  男  56歲（民國○○年○月○日生）
                        住基隆市信義區○○○路2-14號8樓
                        國民身分證統一編號：Ｚ000000000號
上列被告因賭博案件，業經偵查終結，認為宜以簡易判決處刑，
茲將犯罪事實及證據並所犯法條分敘如下：
一、犯罪事實：丙○○、乙○○共同意圖營利，於98年9月29日
    ，在基隆市信義區○○○路2之14號8樓乙○○住處，由丙○
    ○向乙○○以每日新台幣200元之代價，租用該處客廳，再
    由丙○○提供四色牌賭具，邀林吳吉等人在該處以四色牌賭
    博財物，胡牌者可向輸家贏得100元，中花再加50元，蓋牌
    者50元，丙○○向每付牌第一次胡牌者抽取100元抽頭金。
    嗣於98年9月29日晚上9時25分許，林吳吉等12名賭客在上址
    賭博時，為警查獲，並扣得抽頭金1600元、賭資6600元、四
    色牌45付等物。案經基隆市警察局第二分局報告偵辦。
二、犯罪證據：(1)被告丙○○、乙○○之自白。
              (2)扣案之上開賭具及賭資。
              (3)賭客林吳吉等人之供述。
三、所犯法條：核被告2人所為，均係犯刑法第268條意圖營利供
    給賭博場所罪嫌，並為共同正犯。扣案如事實欄所載之物，
    並請依法宣告沒收。
四、依刑事訴訟法第451條第1項聲請簡易判決處刑。
    此致
臺灣基隆地方法院基隆簡易庭
中    華    民    國    98    年    10    月    5     日
                              檢察官  張  長  樹
本件正本證明與原本無異
中    華    民    國    98    年    10    月    8     日
                              書記官  邱  國  雄
附錄所犯法條：
刑法第268條
    意圖營利，供給賭博場所或聚眾賭博者，處 3 年以下有期徒
    刑，得併科3千元以下罰金。
附記事項：本件係依刑事訴訟法簡易程式辦理，法院簡易庭得不
傳喚被告、輔佐人、告訴人、告發人等出庭即以簡易判決處刑；
被告、被害人、告訴人等對告訴乃論案件如已達成民事和解而要
撤回告訴或對非告訴乃論案件認有受傳喚到庭陳述意見之必要時
，請即另以書狀向簡易法庭陳述或請求傳訊。

司法院資訊處製作；財團法人民間司法改革基金會備份。
